【裁判字號】    89,訴,2377
【裁判日期】    901031
【裁判案由】    綜合所得稅
【裁判全文】
臺北高等行政法院判決                            八十九年度訴字第二三七七號
                              .
    原      告  甲○○  男五十.
    被      告  財政部臺北市國稅局
    代  表  人  乙○○（局長）
    訴訟代理人  丙○○
右當事人間因綜合所得稅事件，原告不服財政部中華民國八十九年九月十九日台財訴
第0000000000號訴願決定，提起行政訴訟。本院判決如左：
    主  文
原告之訴駁回。
訴訟費用由原告負擔。
    事  實
一事實概要：緣原告（民國）八十三年度綜合所得稅結算申報，原列報全年綜合所得
  總額新台幣（以下同）一、六七二、五八三元，漏報其配偶許晨霜當年度取自和華
  股份有限公司（以下簡稱和華公司）營利所得八七○、○○○元，案經被告查獲，
  原核定以和華公司係於八十二年間出售土地，將售地增益二二八、三五○、一七一
  元轉列資本公積，且該公司股東常會於八十三年二月五日決議利用資本公積辦理轉
  增資金額一四五、○○○、○○○元，隨即於同年六月十四日為減資基準日，辦理
  減資以現金收回資本公積轉增資配發之股票金額一七○、○○○、○○○元，並於
  八十四年七月十二日經台北市政府建設局准予公司解散登記，乃依財政部八十四年
  三月二十二日台財稅第八四一六一一四四六號函釋意旨，按該公司八十三年度減資
  收回股票金額及八十四年度清算所得分配剩餘財產金額，歸課各股東當年度營利所
  得，據以歸課原告當年度綜合所得稅，核定全年綜合所得總額為二、五四二、五八
  三元，淨額為二、○○五、九九八元，除核定補徵稅額一○四、二○八元外，並依
  所得稅法第一百十條第一項規定處以所漏稅額○．五倍罰鍰計五二、一○○元（計
  至百元止）。原告不服，主張系爭營利所得係和華公司辦理減資以現金收回以資本
  公積轉增資配發股票，依財政部六十九年五月八日台財稅第三三六九四號函釋：「
  公司辦理減資以現金收回資本公積轉增資配發之增資股票，經核非屬盈餘分配，而
  屬該項股票轉讓之性質」及八十一年五月二十九日台財稅第八一○一四○○一一號
  函釋：「股份有限公司處分固定資產（土地）之溢價收入，應列入資本公積，股東
  取得公司利用資本公積轉增資配發之記名股票，於取得時，免予計入當年度所得課
  徵所得稅。但股東嗣後將此類股票轉讓時，應按全部轉讓價格作為轉讓年度之證券
  交易所得，依所得稅法第四條之一規定，自七十九年一月一日起，停止課徵所得稅
  。」屬股票轉讓性質，為證券交易所得，依所得稅法第四條之一規定停徵期間為免
  稅所得，原核定營利所得及科處罰鍰，核屬有誤，應予註銷云云，申請復查結果，
  經被告以八十九年四月十八日財北國稅法字第八九○一四一○一號決定，未准變更
  。原告不服向財政部提起訴願，亦遭該部八十九年九月十九日台財訴第00000
  00000號決定駁回，遂提起本件行政訴訟。
二兩造聲明：
  (一)原告經合法通知未於言詞辯論期日到場，據其起訴狀聲明求為判決：訴願決定與
    原處分均撤銷。
  (二)被告聲明求為判決：如主文所示。
三兩造之爭點：
  (一)和華公司出售土地所得轉列資本公積，隨後辦理減資，以現金收回以資本公積轉
    增資配發股票，是否為股票轉讓性質，而有財政部六十九年五月八日台財稅第三
    三六九四號函之適用？
  (二)原告八十三年度綜所稅是否屬核課確定之案件，是否有司法院釋字第二八七號解
    釋：「行政主管機關就行政法規所為之釋示，係闡明法規之原意，固應自法規生
    效之日起有其適用。惟在後之釋示如與在前之釋示不一致時，在前之釋示並非當
    然錯誤，於後釋示發布前，依前釋示所為之行政處分已確定者，除前釋示確有違
    法之情形外，為維持法律秩序之安定，應不受後釋示之影響。」、八十五年七月
    三十曰修正公布之稅捐稽徵法第一條之一：「本法或稅法所發布之函令，對於據
    以申請之案件發生效力。但有利於納稅義務人者，對於尚未核課確定之案件適用
    之」，及行政法「信賴保護原則」之適用？
  (一)原告經合法通知未於言詞辯論期日到場，據其起訴狀主張之理由為：
    1.依財政部六十九年五月八日台財稅第三三六九四號及八十一年五月二十九日台
      財稅第八一○一四○○一一號函釋意旨，和華公司於八十三年間辦妥資本公積
      轉增資，隨即依公司法規定發行股票，交付股東，其於同（八十三）年六月減
      資收回原告及配偶原利用資本公積轉增資配發之股票，非屬盈餘分配，而屬股
      票轉讓之性質，應按全部轉讓價格作為轉讓年度之證券交易所得，依所得稅法
      第四條之一規定，自七十九年一月一日起停止課徵所得稅。被告認此項減資非
      屬股票轉讓性質，認事用法，顯有違誤。
    2.按和華公司係於八十三年六月辦理減資，於八十四年七月解散，其間相距一年
      一個月，二者不應混為一談。原處分理由三指摘：「該公司於八十三年間利用
      資本公積轉增資後，再辦理減資，其於減資時以現金收回資本公積轉增資配發
      之股票‧‧‧並隨即註銷公司登記‧‧‧」云云，將減資與解散視為同一件事
      ，同時發生，顯與事實不符。
    3.依稅捐稽徵法第三十四條第二項第三款規定：「經稅捐稽徵機關核定之案件，
      納稅義務人未申請復查者‧‧‧為已確定。」原告八十三年度綜所稅於八十四
      年間申報經被告核定後，並未申請復查，屬核課確定案件。被告復於八十八年
      十一月六日追溯適用不利於原告之財政部八十四年三月二十二日台財稅第八四
      一六一一四四六號函重行核課，有違司法院釋字第二八七號解釋意旨及八十五
      年七月三十曰修正公布之稅捐稽徵法第一條之一規定。原處分指八十三年度綜
      合所得稅於八十八年十一月六日開徵，尚未核課確定乙節，顯係誤解。
    4.依信賴保護原則及最高行政法院（八十九年七月一日改制前為行政法院，以下
      同）八十八年度判字第三○一九號判決意旨，對過去已核定課稅之案件，除非
      發現原處分錯誤，否則不能以新令對納稅人補稅；另行政院亦主張財政部以課
      稅解釋（後令）變更過去課稅解釋（前令）的見解，如後令內容不利納稅人時
      ，不可追溯適用。從而，原告八十三年度之減資，應適用前揭財政部六十九年
      五月八日及八十一年五月二十九日函釋，方為適法。
    5.證據：提出和華公司八十三年增資股票、財政部八十一年五月二十九日台財稅
      第三三六九四號函、六十九年五月八日台財稅第三三六九四號函、八十四年三
      月二十二日台財稅第八四一六一一四四六號函、證券交易稅繳款書等影本。
  (二)被告主張之理由：
    1.本稅部分：
      (1)按「個人之綜合所得總額，以其全年左列各類所得合併計算之：第一類：營
        利所得：公司股東所分配之股利」、「公司之股東所分配之盈餘，按公司申
        報所得額時，所開具股東姓名、住址，及已付或應付之盈餘數額核定之。」
        分別為行為時所得稅法第十四條第一項第一類第一款及同法施行細則第十一
        條所明定。又按「○○企業有限公司辦理清算，該公司於八十二年度以土地
        交易增益轉列資本公積並辦理增資其無償配發股份金額，非屬股東原出資額
        ，依本部（六二）台財稅第三一六○四號函規定，此部分所分派之剩餘財產
        ，應全數作為股東分派年度之投資收益或營利所得申報課徵所得稅。」為財
        政部八十四年三月二十二日台財稅第八四一六一一四四六號函釋有案。
      (2)和華公司於八十二年間出售土地，將售地增益二二八、三五○、一七一元轉
        列資本公積，且股東常會於八十三年二月五日決議利用資本公積辦理轉增資
        金額一四五、○○○、○○○元，隨即於同年六月十四日為減資基準日，辦
        理減資以現金收回資本公積轉增資配發之股票金額一七○、○○○、○○○
        元，並於八十四年七月十二日經台北市政府建設局建一字第○○九九二三○
        七號函准予公司解散登記，且於同日向台北市建設局申請註銷營利事業登記
        。嗣經被告查獲，原核定乃依首揭函釋規定，按該公司八十三年度減資收回
        股票金額及八十四年度清算所得分配剩餘財產金額，歸課各股東當年度營利
        所得，其中原告配偶許晨霜取得八十三年度營利所得八七○、○○○元，併
        課其當年度綜合所得稅。
      (3)原告主張和華公司於八十三年二月五日辦妥資本公積轉增資，隨即依公司法
        規定發行股票，交付股東，並於同年六月十四日辦理減資以現金收回資本公
        積轉增資配發之股票，依財政部六十九年五月八日台財稅第三三六九四號函
        釋及八十一年五月二十九日台財稅第八一○一四○○一一號函釋規定，應按
        全部轉讓價格作為轉讓年度之證券交易所得，依所得稅法第四條之一規定，
        自七十九年一月一日起停止課徵所得稅乙節，查公司法第二百三十八條規定
        「處分資產溢價」應累積為資本公積，且同法第二百三十九條及二百四十一
        條規定資本公積除填補公司虧損及撥充資本外，不得使用，其目的乃在避免
        公司不當發放現金股利損害債權人權益；而和華公司未將該資本公積以現金
        發放，卻藉由資本公積轉增資及減資之過程，以現金收回資本公積轉增資配
        發股票之行為，將出售資產增益之資本公積全數分配予各股東；本件原告以
        和華公司股東之身分，依照持股比例，取得公司以資本公積轉增資配發股票
        ，減資時亦比照持股比例取得現金，其所得性質核屬所得稅法第十四條第一
        項第一款所規定之營利所得，非原告所稱屬股票轉讓性質，又財政部六十九
        年五月八日台財稅第三三六九四號函及八十一年五月二十九日台財稅第八一
        ○一四○○一一號函規定，係屬單純減資或單純增資行為之案件，方有其適
        用，被告依前揭財政部八十四年三月二十二日台財稅第八四一六一一四四六
        號函釋，核課減資收回現金年度（八十三年）原告之營利所得，並無不合。
      (4)又原告主張被告於八十八年間引用財政部八十四年三月二十二日台財稅第八
        四一六一一四四六號函重行核課原告八十三年度之營利所得，顯有違司法院
        釋字第二八七號解釋乙節，查依稅捐稽徵法第二十一條第二項規定，於核課
        期間內，經另發現應徵之稅捐者，仍應依法補徵或並予處罰；原告於八十四
        年三月三十日申報其八十三年度綜合所得稅後，被告於八十八年間發現另有
        應徵之系爭營利所得，於法定核課期間內，即應依法補徵。是原告上開主張
        ，顯係誤解。
      (5)至原告主張依八十五年七月三十日修正公布之稅捐稽徵法第一條之一規定：
        「財政部依本法或稅法所發布之解釋函令，對於據以申請案件發生效力。但
        有利於納稅義務人者，對於尚未核課確定之案件亦適用之。」被告引用不利
        於原告之財政部八十四年函令，追溯適用，顯然違法；且「信賴保護原則」
        為行政法之基本原則，原告八十三年度之減資，自應適用財政部六十九年五
        月八日及八十一年五月二十九日函釋定，依法應獲得保障，方為適法等語乙
        節。查新解釋令（八十四年三月二十二日台財稅第八四一六一一四四六號函
        ）縱未明示取代舊解釋令，及隱含汰舊換新之用意，況且新解釋令係根據較
        新之法律及事實狀況所為之解釋，是其正確性及原則亦較舊解釋令為高，應
        不再適用舊解釋令，因此在尚未決定或在法律救濟中之未確定案件應有適用
        ，而新解釋令較舊解釋令「不利」納稅義務人者，應是所涉及者為尚未決定
        之案件或為行政救濟中未確定案件，分別處理，不利之新解釋令適用於「尚
        未決定」之案件，因本件係於八十八年十月六日核定，適用財政部八十四年
        三月二十二日台財稅第八四一六一一四四六號函釋，應尚無特別問題。又和
        華公司利用結束營業之前，將公司巨額資產分配發還予股東，不徒正當清算
        途徑（股東個人取得超過原始出資額部分，應課個人所得稅），逕以迂迴方
        式即利用連續增減資之手法，而規避股東原應負擔之稅負，此一行為，非但
        悖於租稅正義，更有違租稅公平原則，不應鼓勵，更要有效予以遏止，從而
        原告主張之信賴，顯有誤解，亦不值得保護。是被告初查依首揭財政部八十
        四年函釋規定，按原告取得和華公司營利所得八七○、○○○元，併課其當
        年度綜合所得稅，並無不合，復查決定予以維持，財政部訴願決定亦持相同
        見解駁回。
    2.罰鍰部分：
      (1)按「納稅義務人已依本法規定辦理結算申報，但對依本法規定應申報課稅之
        所得額有漏報或短報情事者，處以所漏稅額兩倍以下之罰鍰。」為所得稅法
        第一百十條第一項所明定。
      (2)經查原告八十三年度短漏報其配偶許晨霜營利所得八七○、○○○元，短漏
        稅額計一○四、二○八元，是原處分依據前揭法條規定，按漏稅額處罰鍰五
        二、一○○元 (計算式：104,208×0.5=52,104，計至百元止)，並無不合，
        復查決定予以維持，財政部訴願決定亦持相同見解駁回。
    理  由
一程序方面：
  本件原告經合法通知，未於言詞辯論期日到場，核無行政訴訟法第二百十八條準用
  民事訴訟法第三百八十六條所列各款情形，爰準用民事訴訟法第三百八十五條第一
  項前段，依被告之聲請，由其一造辯論而為判決。
二實體方面：
  (一)營利所得本稅部分：
    1.按「個人之綜合所得總額，以其全年左列各類所得合併計算之：第一類：營利
      所得：公司股東所分配之股利。‧‧‧」「公司之股東所分配之盈餘，按公司
      申報所得額時，所開具股東姓名、住址及已付或應付之盈餘數額核定之。」「
      納稅義務人已依本法規定辦理結算申報，但對依本法規定應申報課稅之所得額
      有漏報或短報情事者，處以所漏稅額兩倍以下之罰鍰。」分別為行為時所得稅
      法第十四條第一項第一類第一款、同法施行細則第十一條及所得稅法第一百十
      條第一項所明定。又「○○企業股份有限公司辦理清算，該公司於八十二年度
      以土地交易增益轉列資本公積並辦理增資其無償配發股份金額，非屬股東原出
      資額，依本部（六二）台財稅第三一六○四號函規定，此部分所分派之剩餘財
      產，應全數作為股東分派年度之投資收益或營利所得申報課徵所得稅，‧‧‧
      。」財政部八十四年三月二十二日台財稅第八四一六一一四四六號函釋有案，
      該函釋與所得稅法之意旨無違，應予適用。
    2.本件原告八十三年度綜合所得稅結算申報，原列報全年綜合所得總額一、六七
      二、五八三元，漏報其配偶許晨霜當年度取自和華公司營利所得八七○、○○
      ○元，案經被告查獲，原核定以和華公司係於八十二年間出售土地，將售地增
      益二二八、三五○、一七一元轉列資本公積，且該公司股東常會於八十三年二
      月五日決議利用資本公積辦理轉增資金額一四五、○○○、○○○元，隨即於
      同年六月十四日為減資基準日，辦理減資以現金收回資本公積轉增資配發之股
      票金額一七○、○○○、○○○元，並於八十四年七月十二日經台北市政府建
      設局准予公司解散登記之事實，為兩造所不爭執，復有和華公司之股票影本、
      資產負債表線上維護作業－資產、負債及淨值、未分配盈餘調閱清單、證券交
      易稅一般代徵稅額繳款書、資產負債表、資產負債表帳外調整分錄彙總表、資
      本公積形成明細表、資本公積撥充資本金額計算明細表、處分資產溢價收入轉
      列資本公積計算明細表、增加資本登記資本額查核報告書、配發予原告之增資
      股票、減資明細表、減少資本登記資本額查核報告書、解散登記申請書、臺北
      市政府建設局准和華公司解散登記之函等影本附於原處分卷可稽，自堪信為真
      實。
    3.原告主張其因和華公司於八十三年間將售地增益轉列資本公積，嗣利用資本公
      積轉增資，配發股票給各股東，後又減資，以現金收回資本公積轉增資配發之
      股票，原告因而取得之現金依首揭財政部六十九年及八十一年函釋，非屬盈餘
      分配，而屬股票轉讓行為，故屬證券交易所得，應停止課徵所得稅。又原告八
      十三年度綜合所得稅業經核課確定在案，被告突於八十八年間援引財政部八十
      四年函釋重行核課原告八十三年度綜合所得稅，顯然有違司法院釋字第二八七
      號解釋、最高行政法院八十八年度判字第三○一九號判決意旨及行政院主張之
      財政部以課稅解釋（後令）變更過去課稅解釋（前令）的見解，如後令內容不
      利納稅義務人時，不可追溯適用，皆可援引適用之見解，被告及訴願決定機關
      認事用法，難謂無違，請撤銷訴願決定及原處分等語。
    4.惟查：
      (1)和華公司出售其所有之土地所得，係屬自營業活動以外所得之權益，依公司
        法第二百三十八條第三款規定，乃公司處分資產之溢價收入，應累積為資本
        公積，依同法第二百三十二條規定，公司原不得分派股息及紅利，但該公司
        依同法第二百四十一條規定辦理轉增資，即按股東原有股份之比例發給新股
        ，股東遂取得資本公積無償配發之「新股份」，核渠等行為係以（新）股份
        分派之方式，分派股息及紅利，是該公司確有因土地之交易，而有無償配股
        情形，實質上既分配股利，自屬營利所得分派，故股東（原告為該公司股東
        ）於取得無償配發之（新）股份時，即為營利所得實現，屬營利所得，依收
        付實現原則，原告原應於其所得實現年度，按行為時所得稅法第十四條規定
        ，就其營利所得申報綜合所得稅，惟依首揭財政部八十一年五月二十九日台
        財稅第八一○一四○○一一號函釋，雖免計入該年度綜合所得額而課徵所得
        稅，但仍應俟該股票於轉讓、贈與或作為遺產分配時予以課稅，此即俗稱緩
        課股利，故原告如於八十三年間有轉讓資本公積轉增資配股之股票時，雖無
        庸課徵證券交易所得稅（所得稅法第四條之一規定，自七十九年一月一日起
        ，停止課徵證券交易所得稅），惟仍須列報營利所得課徵綜合所得稅，至堪
        認定。
      (2)又公司減資，依公司法第一百六十八條及第二百八十條規定，典型上有實質
        上減資（將多餘資金返還股東）及形式上減資（公司鉅額虧損，不返還現實
        之資金）兩種，經查本件和華公司係經營各種電子製品、設備、組件及其他
        相類或有關物品之加工、裝配製造及買賣等，該公司所為增資、減資程序係
        在八十三年間，然據本院八十九年度訴字第二三七五號判決中引用該件原處
        分卷中該公司八十三年度營利事業所得稅結算申報書、八十三年度營利事業
        所得稅結算申報核定通知書之記載內容以觀，該公司於八十三年度申報及核
        定之課稅所得額均為四二九、二九九元，於八十三年二月間將資本公積轉增
        資（即以增資股票方式配股）後，當無所謂公司因營業活動而發生鉅額虧損
        之情形，是該公司無公司法上所謂形式上減資可言。再公司法實質上減資係
        指在公司正常營業狀態下，營利事業非如設立之初所預期需要如此鉅額資金
        ，或因經濟情勢變遷，須收縮公司規模而形成資本過賸，勢須減少資本而將
        多餘資金返還於股東，惟查和華公司於八十三年二月間增資後，旋於同年六
        月間減資，並於八十四年七月間向臺北市政府建設局申請解散公司登記，短
        短期間，自無所謂經濟情勢變遷可言，加以增資非屬股東原出資額，迄其減
        資時止，並無符合公司實質上減資要件之情形，其減資行為顯係虛偽，是該
        公司顯係利用出售土地增益轉列資本公積，以該資本公積轉增資，再減資，
        以現金收回資本公積轉增資配發股票及清算之方式，將出售土地增益分配予
        股東，究其行為非屬股票轉讓之性質，仍為股利之分派，自無首揭財政部六
        十九年五月八日台財稅第三三六九四號函釋、八十一年五月二十九日台財稅
        第八一○一四○○一一號函釋之適用，自亦無原告所訴信賴保護原則之適用
        。原告既有股利所得，依實質課稅原則，自應於形式上轉讓年度課稅，否則
        股東（原告為該公司股東）藉由公司以資本公積轉增資配發股票分派股利，
        再以減資程序發還股本，不惟規避稅賦，更將侵蝕公司剩餘財產。從而本件
        被告以和華公司於八十三年間辦理減資手續，其形式上雖為轉增資股票之轉
        讓，惟實質上該收回之股票不能再行轉讓，與股票具流通轉讓之性質有間，
        而認和華公司藉由現金收回資本公積轉增資配發股票，將出售土地增益分配
        予各股東之年度，為原告取得股利所得之年度，依行為時所得稅法第十四條
        第一項第一類第一款規定，認屬營利所得，而課徵綜合所得稅，尚非無據。
      (3)按「行政主管機關就行政法規所為之釋示，係闡明法規之原意，固應自法規
        生效之日起有其適用。惟在後之釋示如與在前之釋示不一致時，在前之釋示
        並非當然錯誤，於後釋示發布前，依前釋示所為之行政處分已確定者，除前
        釋示確有違法之情形外，為維持法律秩序之安定，應不受後釋示之影響。財
        政部七十五年三月二十一日台財稅字第七五三○四四七號函說明四：『本函
        發布前之案件，已繳納營利事業所得稅確定者，不再變更；尚未確定或已確
        定而未繳納或未開徵之案件，應依本函規定予以補稅免罰』，符合上述意旨
        ，與憲法並無牴觸。」為司法院釋字第二八七號解釋所釋示。依該解釋意旨
        及財政部六十一年八月二日台財稅第三六五一○號函釋，行政主管機關就行
        政法規所為之釋示，係闡明法規之原意，應自法規生效之日起有其適用。而
        財政部六十二年三月二日台財稅第三一六○四號函及八十四年三月二十二日
        台財稅第八四一六一一四四六號函，均係對三十七年四月一日公布施行之所
        得稅法第十四條第一項第一類之營利所得及同法第八十八條有關公司清算時
        ，分配剩餘財產，以土地交易增益轉列資本公積，並辦理增資，其無償配發
        股份金額，超出原出資額，非屬股東原出資額部分，應全數作為股東分派年
        度之投資收益或營利所得，申報課徵所得稅，並應依股利分派辦理扣繳之闡
        明性釋示，係財政部本於其職掌所為，且未逾越所得稅法第八十八條規定意
        旨，應適用於本件，且應自法規生效之日起有其適用。本件係上開八十四年
        三月二十二日函釋發布前之案件，於發布後尚未確定，且係和華公司於「營
        業存續期間內」，行「解散清算」之事實，自有該函之適用，核與所得稅法
        之意旨無違，亦無稅捐稽徵法第一條之一規定之適用。原告主張本件不應追
        溯適用八十四年三月二十二日台財稅第八四一六一一四四六號函釋，應適用
        稅捐稽徵法第一條之一規定云云，均不足採。
    5.綜上所述，本件被告原核定依財政部八十四年三月二十二日台財稅第八四一六
      一一四四六號函釋意旨，以和華公司於八十三年間辦理減資程序收回該公司出
      售土地增益轉列資本公積轉增資配發股票金額及八十四年度清算所得分配剩餘
      財產金額，歸課各股東當年度營利所得，據以歸課原告當年度綜合所得稅，核
      定全年綜合所得總額為得歸課原告當年度綜合所得稅，核定全年綜合所得總額
      為二、五四二、五八三元，淨額為二、○○五、九九八元，補徵稅額一○四、
      二○八元，復查決定未准變更，揆諸首揭規定，並無違誤，訴願決定予以駁回
      ，亦無不合。原告徒執前詞，訴請撤銷此部分之訴願決定及原處分，並無理由
      ，應予駁回。
  (二)關於罰鍰部分：
    1.按「納稅義務人已依本法規定辦理結算申報，但對依本法規定應申報課稅之所
      得額有漏報或短報情事者，處以所漏稅額兩倍以下之罰鍰。」為所得稅法第一
      百十條第一項所明定。
    2.經查，原告八十三年度短漏報其配偶許晨霜取自和華公司營利所得八七○、○
      ○○元，已如前述，短漏稅額計一○四、二○八元，被告原核定依據前揭法條
      規定，按漏稅額處罰鍰五二、一○○元（計算式：104,208×0.5=52,104，計
      至百元止），並無不合，復查決定未准變更，訴願決定予以駁回，均無不合。
      原告徒執前詞，訴請撤銷此部分訴願決定及原處分，亦無理由，應予駁回。
據上論結，本件原告之訴為無理由，依行政訴訟法第二百十八條、第九十八條第三項
前段、民事訴訟法第三百八十五條第一項前段，判決如主文。
中    華    民    國      九十      年      十        月     三十一     日
                    臺 北 高 等 行 政 法 院  第 二 庭
                                審 判 長 法  官 王立杰
                                         法  官 黃本仁
                                         法  官 陳雅香
右為正本係照原本做成。
如不服本判決，應於送達後二十日內，向本院提出上訴狀並表明上訴理由，如於本判
決宣示後送達前提起上訴者，應於判決送達後二十日內補提上訴理由書（須按他造人
數附繕本）。
中    華    民    國      九十      年    十一        月      二        日
                                    法院書記官 鄭 聚 恩


司法院資訊處製作；財團法人民間司法改革基金會備份。
